【裁判字號】    97,簡上,86
【裁判日期】    970512
【裁判案由】    賭博
【裁判全文】
臺灣彰化地方法院刑事判決              97年度簡上字第86號
上  訴  人
即  被  告  甲○○
上列上訴人因賭博案件，不服本院北斗簡易庭九十七年度斗簡字
第一三四號中華民國九十七年三月十九日第一審簡易判決（原檢
察官聲請簡易判決處刑案號：九十七年度速偵字第一八七號），
本院管轄第二審合議庭判決如下︰
    主  文
上訴駁回。
    事實及理由
一、本案經本院審理結果，認第一審判決認事用法及量刑均無不
    當，應予維持，並引用第一審判決書記載之事實、證據及理
    由（如附件，惟原刑事簡易判決主文欄第二項「扣案之六合
    彩簽注單一張、六合彩手冊一本、計算機一台沒收。」之記
    載應更正為「扣案之六合彩簽注單壹張、六合彩手冊壹本及
    計算機壹台均沒收。」；又原刑事簡易判決所引用之檢察官
    聲請簡易判決處刑書犯罪事實欄一、第八行於「如簽中者可
    贏得三十二倍至七千倍不等之彩金」之後應增列「（以上彩
    金金額均以賭金為一百元計算）」。
二、本件上訴人即被告甲○○（以下簡稱被告）上訴意旨略以：
    被告年事已高，且配偶又罹患乳癌重症，而龐大醫藥費，家
    中又無恆產，加上對法律無知，致誤觸法網，且被告為家中
    經濟及精神支柱，如因無法付出罰金，因而入獄，家人何所
    依憑，請求鈞院考量被告係初犯，予以從輕量刑，並准為緩
    刑之宣告，以利自新等語。
三、訊據被告對於上開經營六合彩之事實於警訊、偵查及本院審
    理中均坦承不諱，並有其所有供經營六合彩賭博所用之六合
    彩簽注單一張、計算機一台及六合彩手冊一本扣案可資佐證
    ，是以本件被告經營六合彩之賭博犯行事證已臻明確，堪予
    認定。
四、原審判決認被告經營六合彩所犯刑法第二百六十六條第一項
    前段普通賭博罪及同法第二百六十八條意圖營利供給賭博場
    所及聚眾賭博犯行事證均已臻明確，據以論罪科刑，判處被
    告有期徒刑三月，併科罰金新臺幣一萬二千元，並分別依刑
    法第四十一條第一項、第四十二條第三項前段之規定諭知易
    科罰金、易服勞役之折算標準，及將扣案之六合彩簽注單一
    張、計算機一台及六合彩手冊一本諭知沒收，核無不當，被
    告認原審量刑過重，聲請撤銷原判決為無理由，自應予以駁
    回其上訴。又被告前雖未曾受有期徒刑以上刑之宣告，此有
    臺灣彰化地方法院檢察署刑案資料查註紀錄表一紙在卷可稽
    ，惟本院審酌被告不思以正當手段獲取金錢利益，而經營六
    合彩賭博，足以助長賭風、敗壞社會風氣，及其犯案之情狀
    ，認不宜宣告緩刑，附此敘明。
據上論斷，應依刑事訴訟法第四百五十五條之一第一項、第三項
、第三百六十八條、第三百七十三條，判決如主文。
本件經檢察官張聖傳到庭執行職務。
中    華    民    國    97    年    5     月    12    日
                        臺灣彰化地方法院刑事第二庭
                            審判長法官   石馨文
                            法      官   黃齡玉
                            法      官   尚安雅
以上正本證明與原本無異。
本判決不得上訴。
中    華    民    國    97    年    5     月    13    日
                            書  記  官   洪年慶


司法院資訊處製作；財團法人民間司法改革基金會備份。
